【裁判字號】    92,訴,255
【裁判日期】    920805
【裁判案由】    毒品危害防制條例
【裁判全文】
臺灣宜蘭地方法院刑事判決                          九十二年度訴字第二五五號
    公  訴  人  臺灣宜蘭地方法院檢察署檢察官
    被      告  甲○○
右列被告因違反毒品危害防制條例案件，經檢察官提起公訴（九十二年度毒偵字第四
一一號），本院判決如左：
    主  文
甲○○連續施用第一級毒品，累犯，處有期徒刑壹年。
    事  實
一、甲○○前因竊盜案件，經本院於民國八十九年六月六日以八十九年度簡上字第一
    二號判處有期徒刑三月，緩刑三年確定，後經撤銷緩刑宣告；另曾因施用毒品案
    件，經臺灣宜蘭地方法院檢察署檢察官聲請本院裁定送觀察勒戒後，認無繼續施
    用毒品之傾向，經該署檢察官於八十八年十二月二十日以八十八年度毒偵字第五
    一九號為不起訴處分確定；又因施用毒品案件，經同署檢察官聲請本院裁定送觀
    察勒戒後，認有繼續施用毒品之傾向，經本院裁定令入戒治處所施以強制戒治，
    於九十年六月五日強制戒治期滿，而其施用毒品部分，並經同署檢察官以八十九
    年度毒偵緝字第一三一號聲請簡易判決處刑後，經本院於八十九年九月十五日以
    八十九年度宜簡字第一二四號判處有期徒刑五月確定，與前揭竊盜罪有期徒刑三
    月部分合併執行，於九十年十一月十三日入監執行完畢；竟不知悔改，復自九十
    一年一月間起至九十二年一月二十五日晚間十一時許止，在宜蘭縣礁溪鄉○○路
    二四七號住處，連續施用第一級毒品海洛因多次。嗣於九十二年一月二十六日凌
    晨零時二十一分許，為警定期採尿送驗，發現其尿液呈嗎啡陽性反應，而查知上
    情。
二、案經宜蘭縣警察局礁溪分局報告臺灣宜蘭地方法院檢察署檢察官偵查起訴。
    理  由
一、右揭犯罪事實，業據被告甲○○於本院審理時坦承不諱，其於九十二年一月二十
    六日凌晨零時二十一分許，為警定期採尿送驗之檢驗結果，確呈嗎啡陽性反應，
    此有慈濟大學濫用藥物檢驗中心慈藥字第九二０二一一０五號檢驗報告及列管毒
    品人口檢體採集送驗紀錄表各一紙附卷可稽，堪信被告於本院審理中自白於前揭
    時地多次施用第一級毒品海洛因等情不虛。又被告前因施用毒品案件，經臺灣宜
    蘭地方法院檢察署檢察官聲請本院裁定送觀察勒戒後，認無繼續施用毒品之傾向
    ，經該署檢察官於八十八年十二月二十日以八十八年度毒偵字第五一九號為不起
    訴處分確定；又因施用毒品案件，經同署檢察官聲請本院裁定送觀察勒戒後，認
    有繼續施用毒品之傾向，經本院裁定令入戒治處所施以強制戒治，於九十年六月
    五日強制戒治期滿，而其施用毒品部分，並經同署檢察官以八十九年度毒偵緝字
    第一三一號聲請簡易判決處刑，經本院於八十九年九月十五日以八十九年度宜簡
    字第一二四號判處有期徒刑五月確定，此有臺灣高等法院刑案紀錄簡覆表及不起
    訴處分書各一件在卷可憑，是被告三犯施用毒品之罪行，事證明確，應予依法論
    處。
二、核被告甲○○所為，係犯毒品危害防制條例第十條第一項施用第一級毒品之罪。
    其持有第一級毒品海洛因之低度行為，為施用第一級毒品海洛因之高度行為所吸
    收，不另論罪。另其施用第一級毒品海洛因之多次行為，時間緊接、方法相同，
    觸犯構成要件相同之罪名，顯係基於概括犯意為之，應依連續犯規定論以一罪，
    並加重其刑。又公訴意旨雖僅論及被告於九十二年一月二十六日凌晨零時二十一
    分許回溯前七十二小時內某時施用第一級毒品海洛因之犯行，惟犯罪事實一部起
    訴者，其效力及於全部，被告自九十一年一月間起至九十二年一月二十五日晚間
    十一時許止，其餘施用第一級毒品海洛因之犯行，與前揭論罪科刑部分有連續犯
    之裁判上一罪關係，業如前述，本院自應就移送併辦部分併予審理，附此敘明。
    末查，被告前因竊盜案件，經本院於八十九年六月六日以八十九年度簡上字第一
    二號判處有期徒刑三月，緩刑三年確定，後經撤銷緩刑宣告，又因施用毒品案件
    ，經本院於八十九年九月十五日以八十九年度宜簡字第一二四號判處有期徒刑五
    月確定，與前揭竊盜罪有期徒刑三月部分合併執行，於九十年十一月十三日入監
    執行完畢，有臺灣高等法院被告全國前案紀錄表可按，其於有期徒刑執行完畢後
    五年內，再犯本件有期徒刑以上之罪，為累犯，並依刑法第四十七條之規定，遞
    加重之。爰審酌被告屢因施用毒品經送觀察勒戒處分，並經強制戒治後，仍不見
    悔改，一再施用毒品，顯見涉毒已深，難以拔除其毒癮，應施予有期徒刑監禁，
    以隔除與毒品接觸之機會，俾利戒除毒癮，且施用毒品係殘害自己身心行為，及
    犯罪後坦承犯行等一切情狀，量處如主文所示之刑。
據上論斷，應依刑事訴訟法第二百九十九條第一項前段，毒品危害防制條例第十條第
一項，刑法第十一條前段、第五十六條、第四十七條規定，判決如主文。
本案經檢察官張鳳清到庭執行職務。
中       華        民     國     九十二     年    八     月     五      日
                                  臺灣宜蘭地方法院刑事第二庭
                                      審判長法  官  黃  永  勝
                                            法  官  鄭  貽  馨
                                            法  官  郭  顏  毓
右正本證明與原本無異。
如不服本判決，應於判決送達後十日內，向本院提出上訴狀。（應附繕本）
                                            書記官  莊  淑  茹
中       華        民     國     九十二     年    八     月     五      日
附錄本案論罪科刑法條：
毒品危害防制條例第十條
施用第一級毒品者，處六月以上五年以下有期徒刑。
施用第二級毒品者，處三年以下有期徒刑。


司法院資訊處製作；財團法人民間司法改革基金會備份。
